臺灣新竹地方法院刑事判決　　　　　　　96年度訴字第202 號
公　訴　人　臺灣新竹地方法院檢察署檢察官
被　　　告　甲○○
上列被告因違反毒品危害防制條例案件，經檢察官提起公訴（96
年度毒偵字第389 號），本院依簡式審判程序判決如下：
    主  文
甲○○施用第一級毒品，累犯，處有期徒刑貳年貳月，扣案之海
洛因壹包毛重零點捌肆公克（淨重零點陸壹公克，空包裝重零點
貳公克）、第二級毒品安非他命壹包毛重伍點捌肆公克，均沒
收銷燬之；另扣案之注射針筒壹支，沒收之。
    事實及理由
壹、構成犯罪事實：
一、甲○○前曾於民國89年2 月間，因違反毒品危害防制條例案
    件，經本院於89年7 月24日，以89年度竹簡字第363 號刑事
    簡易判決，判處有期徒刑8 月，嗣於89年10月17日確定；又
    於90年11月間，因施用第一級、第二級毒品案件，經本院於
    91年6 月20日，以91年度訴字第266 號刑事判決，分別判處
    有期徒刑8 月、4 月，並經定應執行刑為有期徒刑10月，嗣
    於91年7 月8 日確定，上開2 罪接續執行，於91年2 月6 日
    入監執行，並於92年3 月19日因縮短刑期假釋付保護管束出
    監，然於假釋期間因另犯違反毒品條例案年例經撤銷假釋，
    於93年4 月20日入監執行殘刑3 月29日，並於93年8 月17日
    縮刑期滿執行完畢。
二、甲○○於87年6 月間，因施用毒品案件，經臺灣桃園地方法
    院以87年度毒聲字第302 號裁定送觀察、勒戒後，認無繼續
    施用毒品之傾向，業經臺灣桃園地方法院檢察署檢察官於87
    年7 月3 日，以87年度偵字第7631號、第8242號為不起訴處
    分確定。
三、甲○○不知警惕，復於89年2 月間，因施用毒品案件，經本
    院於89年4 月19日，以89年度毒聲字第995 號裁定送觀察、
    勒戒後，認有繼續施用毒品之傾向，再經本院於89年7 月15
    日，以89年度毒聲字第1756號裁定令入戒治處所施以強制戒
    治1 年，嗣因強制戒治執行屆滿3 月後經評定為合格已無繼
    續戒治必要，再由本院於90年1 月9 日，以90年度毒聲字第
    43號裁定停止戒治，所餘戒治期間付保護管束，同時本次施
    用毒品犯行亦經本院於89年7 月24日，以89年度竹簡字第36
    3 號刑事簡易判決，判處有期徒刑8 月，嗣於89年10月17日
    確定；然其於保護管束期間因再犯施用毒品案件，違反保護
    管束情節重大，嗣後經本院於90年5 月10日，以90年度毒聲
    字第844 號裁定撤銷停止戒治，於90年9 月17日入戒治處所
    執行戒治，並於91年2 月5 日戒治執行完畢，同時本次施用
    毒品犯行，經本院於91年6 月20日，以91年度訴字第266 號
    刑事判決，分別判處有期徒刑8 月、4 月，並經定應執行刑
    為有期徒刑10月，嗣於91年7 月8 日確定，其執行情形詳如
    前述一部分。
四、甲○○不知悔改，於92年8 月間，因施用第一級、第二級毒
    品案件，經本院於93年7 月26日，以93年度訴字第243 號刑
    事判決，分別判處有期徒刑1 年、5 月，並經定應執行刑為
    有期徒刑1 年5 月，復經被告不服提起上訴，嗣經臺灣高等
    法院於93年9 月22日，以93年度上訴字第2368號刑事判決，
    分別判處有期徒刑1 年、5 月，並經定應執行刑為有期徒刑
    1 年3 月，施用第二級毒品部分不得上訴而於同日確定，復
    經被告不服提起上訴，嗣經最高法院於93 年12 月23日，以
    93年度台上字第6763號刑事判決，駁回上訴確定。
五、甲○○仍不知悔改，於95年4 月間，因施用第一級、第二級
    毒品案件，經本院於95年12月15日，以95年度訴字第568 號
    刑事判決，判處有期徒刑1 年8 月，復經被告不服提起上訴
    ，嗣經臺灣高等法院於96年2 月8 日，以96年度上訴字第59
    4 號刑事判決，駁回上訴，並於同年4 月18日確定。
六、甲○○竟不知悛悔，於前開強制戒治處分執行完畢釋放後，
    「5 年內再犯」施用毒品案件，並經法院判處罪刑確定後，
    復基於施用第一級毒品海洛因、第二級毒品安非他命的犯罪
    意思，於95年10月19日晚上6 時許，在其位於新竹縣湖口鄉
    ○○村○○路○ 段960 號之住處內，以將安非他命置於礦泉
    水中溶解後，將溶解安非他命的礦泉水混合少許海洛因，置
    入針筒內再注射之方式，同時施用第一級毒品海洛因及第二
    級毒品安非他命1 次。嗣為警於同日晚上8 時10分許，在上
    址因另案通緝而查獲，並扣得其所有的海洛因1 包毛重0.84
    公克（淨重0.61公克，空包裝重0.23公克）、安非他命1 包
    毛重5.84公克、及其所有且供其施用的注射針筒1 支等物，
    經警採集其尿液送驗結果，呈鴉片類及安非他命類陽性反應
    ，始悉上情。
貳、程序方面：
    本件被告甲○○所犯違反毒品危害防制條例罪，非死刑、無
    期徒刑、最輕本刑為3 年以上有期徒刑之罪，或高等法院管
    轄第一審之案件，被告於本院準備程序進行中，就被訴事實
    為有罪之陳述，經本院合議庭認合於新修正刑事訴訟法第27
    3 條之1 第1 項之規定，裁定進行簡式審判程序，此合先敘
    明。
、認定犯罪事實所根據的證據及理由：
一、被告甲○○於警局詢問時、檢察官偵查中、本院準備程序及
    簡式審判程序訊問時之自白。
二、扣案之第一級毒品海洛因1 包毛重0.84公克（淨重0.61公克
    ，空包裝重0.23公克）、第二級毒品安非他命1 包毛重5.84
    公克、注射針筒1 支等物可資證明。
三、查獲之照片6 幀附卷可查。
四、而扣案之海洛因1 包毛重0.84公克，經送鑑定結果確含有第
    一級毒品海洛因成分（淨重0.61公克，空包裝重0.23公克）
    ，有法務部調查局95年11月28日調科壹字第09523042380 號
    鑑定通知書1 紙附卷可查；另扣案之安非他命1 包毛重5.84
    公克，經送鑑定結果確含有第二級毒品安非他命成分，亦有
    行政院衛生署管制藥品管理局管檢字第0950014525號鑑定書
    1 紙在卷可憑。
五、又被告為警查獲時，經採尿送驗結果，呈第一級毒品鴉片類
    陽性反應，及第二級毒品安非他命類陽性反應，有新竹市警
    察局辦理煙毒、麻醉藥品案尿液送驗受檢人真實姓名代號對
    照表暨送驗登記簿影本、台灣檢驗科技股份有限公司於95年
    11月6 日所出具之濫用藥物尿液檢驗報告（檢體編號：A-54
    5 ）影本各1 紙（見臺灣新竹地方法院檢察署95年度毒偵字
    第1773號偵查卷第42頁、第41頁）附卷可證。
六、臺灣高等法院被告前案紀錄表、全國施用毒品案件紀錄表、
    刑案資料查註表各1 份在卷可查。
肆、論罪科刑的理由：
一、論罪：
（一）被告甲○○所為，係犯毒品危害防制條例第10條第1 項之
      施用第一級毒品罪及同條例第10條第2 項之施用第二級毒
      品罪。被告持有第一級、第二級毒品之低度行為為施用第
      一級、第二級毒品之高度行為所吸收，均不另論罪。
（二）想像競合犯：被告以一行為同時觸犯施用第一級毒品及施
      用第二級毒品罪名，為想像競合犯，依刑法第55條之規定
      ，應從重之施用第一級毒品罪處斷。起訴書記載認係罪名
      有異，應分論併罰，尚有誤會，併此敘明。
（三）累犯：被告有犯罪事實欄所載之前案，有臺灣高等法院被
      告前案紀錄表及刑案資料查註紀錄表各1 份為證，5 年以
      內故意再犯本件有期徒刑以上之罪，為累犯，應依刑法第
      47條第1 項規定，加重其刑。
二、科刑：
（一）主刑：審酌被告素行不良，經施以觀察勒戒及強制戒治處
      分後，本次又再度施用足以導致精神障礙及生命危險之成
      癮性毒品，其前經施以觀察勒戒及強制戒治仍無法使其戒
      斷毒癮，足見其缺乏拒用毒品之決心及悔改之意，兼以施
      用毒品所生危害以自戕健康為主，及其施用次數，再被告
      犯罪後坦白承認犯行等一切情狀，量處如主文所示之刑，
      以資懲儆。又被告犯罪後態度尚稱良好，蒞庭之公訴檢察
      官具體求刑被告有期徒刑2 年6 月，尚嫌過重，附此敘明
      。
（二）從刑（沒收銷燬及沒收）：扣案之海洛因1 包毛重0.84公
      克（淨重0.61公克，空包裝重0.23公克），係屬毒品危害
      防制條例第2 條第2 項第1 款所稱之第一級毒品，及扣案
      之安非他命1 包毛重5.84公克，係屬毒品危害防制條例第
      2 條第2 項第2 款所稱之第二級毒品，均為違禁物，不問
      屬於犯人與否，均應依毒品危害防制條例第18條第1 項前
      段之規定，宣告沒收銷燬之；而另扣案之注射針筒1 支，
      為被告所有供施用海洛因、安非他命所用之物，業據被告
      自承在卷，應依刑法第38條第1 項第2 款規定，宣告沒收
      之。
伍、適用法律依據：
一、程序法方面：刑事訴訟法第273 條之1 第1 項、第299 條第
    1 項前段。
二、實體法方面：毒品危害防制條例第10條第1 項、第2 項、第
    18條第1 項前段，刑法第11條、第55條、第47條第1 項、第
    38條第1 項第2 款，判決如主文。
本案經檢察官魏廷勳到庭執行職務。
中　　華　　民　　國　　96　　年　　5 　　月　　11　　日
                  刑事第四庭法　官  馮俊郎
以上正本證明與原本無異。
如不服本判決應於收受本判決後10日內向本院提出上訴書狀，其
未敘述上訴理由者，並得於提起上訴後10日內向本院補提理由書
狀(均須按他造當事人之人數附繕本)「切勿逕送上級法院」。
中　　華　　民　　國　　96　　年　　5 　　月　　11　　日
                            書記官  鄧雪怡
附錄本案論罪科刑實體法條全文：
毒品危害防制條例第10條第1 項、第2 項：
施用第一級毒品者，處6 月以上5 年以下有期徒刑。
施用第二級毒品者，處3 年以下有期徒刑。
